【裁判字號】    97,訴,468
【裁判日期】    970909
【裁判案由】    毒品危害防制條例
【裁判全文】
臺灣苗栗地方法院刑事判決               97年度訴字第468號
                                       97年度訴字第500號
公  訴  人  臺灣苗栗地方法院檢察署檢察官
被      告  甲○○
上列被告因毒品危害防制條例案件，經檢察官提起公訴（97年度
毒偵字第439 號、97年度毒偵字第580 號、97年度毒偵字第595
號、97年度毒偵字第710 號），及追加起訴（97年度毒偵字第76
7 號、97年度毒偵字第774 號），本院依簡式審判程序判決如下
：
    主  文
甲○○施用第一級毒品，累犯，處有期徒刑柒月。又施用第二級
毒品，累犯，處有期徒刑伍月。又施用第一級毒品，累犯，處有
期徒刑柒月；扣案之海洛因陸小包（合計淨重參點玖伍公克）沒
收銷燬之。又施用第二級毒品，累犯，處有期徒刑伍月。又施用
第一級毒品，累犯，處有期徒刑柒月。又施用第二級毒品，累犯
，處有期徒刑伍月。又施用第一級毒品，累犯，處有期徒刑柒月
；扣案之海洛因貳小包（合計淨重貳點陸貳公克）均沒收銷燬之
。又施用第二級毒品，累犯，處有期徒刑伍月。又施用第一級毒
品，累犯，處有期徒刑柒月；扣案之海洛因壹小包（驗餘淨重零
點肆零貳貳公克）沒收銷燬之。又施用第二級毒品，累犯，處有
期徒刑伍月。又施用第一級毒品，累犯，處有期徒刑柒月；扣案
之海洛因壹小包（驗餘淨重零點零玖壹貳公克）沒收銷燬之。又
施用第二級毒品，累犯，處有期徒刑伍月；扣案之吸食器壹組及
玻璃球壹個均沒收。應執行有期徒刑肆年；扣案之海洛因陸小包
（合計淨重參點玖伍公克）、海洛因貳小包（合計淨重貳點陸貳
公克）、海洛因壹小包（驗餘淨重零點肆零貳貳公克）、海洛因
壹小包（驗餘淨重零點零玖壹貳公克）均沒收銷燬之，扣案之吸
食器壹組及玻璃球壹個均沒收。
    犯罪事實及理由
一、犯罪事實：
（一）甲○○曾因施用毒品案件，經法院裁定送觀察、勒戒後，
      認無繼續施用毒品之傾向，於民國92年3 月13日執行完畢
      釋放，並於同日由台灣苗栗地方法院檢察署檢察官以92年
      度毒偵字第135 號為不起訴處分確定。詎上開觀察、勒戒
      未收其實效，甲○○復於94年間，因施用第2 級毒品案件
      ，經本院於94年4 月29日以94年度易字第199 號判決，判
      處有期徒刑4 月確定，經與另犯竊盜案件所判處之有期徒
      刑6 月，及另犯毒品危害防制條例案件所判處之有期徒刑
      2 年，接續執行後，甫於96年2 月12日因縮短刑期假釋出
      監，並付保護管束，於96年7 月2 日假釋期滿期滿未經撤
      銷視為執行完畢（構成累犯）。詎甲○○猶不知悔改，復
      分別於下時、地，有施用毒品之犯行：
 （1）甲○○基於施用第1 級毒品海洛因之犯意，於96年12月24
      日晚間8 時許，在其苗栗縣頭份鎮○○里○ 鄰○○街48號
      住處，以將海洛因摻入香菸內點火吸食之方式，施用第1
      級毒品海洛因1 次；另基於施用第2 級毒品甲基安非他命
      之犯意，於96年12月23日晚上8 時許（起訴書誤為24日）
      ，在其上開住處，以將甲基安非他命置於玻璃頭（未扣案
      ）內點火燒烤後，再以口、鼻吸取煙霧之方式，施用第2
      級毒品甲基安非他命1 次。嗣甲○○於96年12月25日，至
      苗栗縣警察局頭份分局頭份派出所，接受毒品調驗人口驗
      尿，在採尿前主動向警方供出其有施用甲基安非他命之犯
      行而自首，警方徵得甲○○同意後，對其採尿送驗結果，
      其尿液除呈有甲基安非他命陽性反應外，亦呈有嗎啡陽性
      反應，始發現其另有上開施用毒品海洛因之犯行（97年度
      毒偵字第580 號偵查卷）。
 （2）甲○○基於施用第1 級毒品海洛因之犯意，於97年4 月12
      日下午6 時許，在其苗栗縣頭份鎮○○路491 號2 樓2 室
      租屋處，以將海洛因摻入香菸內點火吸食之方式，施用第
      1 級毒品海洛因1 次。隨即另基於施用甲基安非他命之犯
      意，於同一時、地，以將甲基安非他命置於玻璃球（未扣
      案）內點火燒烤後，再以口、鼻吸取煙霧之方式，施用第
      2 級毒品甲基安非他命1 次。嗣苗栗縣警察局頭份分局頭
      份派出所員警，於97年4 月12日下午7 時03分許，在苗栗
      縣頭份鎮○○里○○路491 號前，發現甲○○形跡可疑，
      要求甲○○下車受檢，警方當場在車內查獲甲○○所有毒
      品海洛因5 小包（合計淨重0.9 公克），警方隨即由甲○
      ○引導下，在其上開租屋處，再查獲海洛因1 小包（淨重
      3.05公克），警方除扣得上開海洛因共6 小包（合計淨重
      3.95公克）外，並將甲○○帶回派出所採尿送驗，結果發
      現其尿液同時呈有嗎啡及甲基安非他命陽性反應（97年度
      毒偵字第439 號偵查卷）。
 （3）甲○○基於施用第1 級毒品海洛因之犯意，於97年4 月25
      日上午10時許，在其苗栗縣頭份鎮○○路491 號2 樓2 室
      租屋處，以將海洛因摻入香菸內點火吸食之方式，施用第
      1 級毒品海洛因1 次。隨即另基於施用甲基安非他命之犯
      意，於同一時、地，以將甲基安非他命置於玻璃球（未扣
      案）內點火燒烤後，再以口、鼻吸取煙霧之方式，施用第
      2 級毒品甲基安非他命1 次。嗣苗栗縣警察局頭份分局偵
      查隊員警，於97年4 月26日凌晨0 時05分許，在苗栗縣頭
      份鎮○○路125 號前，發現甲○○東張西望形跡可疑，上
      前盤查，甲○○在警方尚未發覺前，主動向警方供出上情
      而自首，警方將甲○○帶回分局徵得其同意後，對其採尿
      送驗結果，發現其尿液確同時呈有甲基安非他命及嗎啡陽
      性反應（97年度毒偵字第710號偵查卷）。
 （4）甲○○基於施用第1 級毒品海洛因之犯意，於97年5 月11
      日上午10時許（訴書誤為10日晚間某時），在其苗栗縣頭
      份鎮○○○路219 號3 樓之7 （起訴書誤為苗栗縣頭份鎮
      ○○路491 號2 樓2 室），以將海洛因摻入香菸內點火吸
      食之方式，施用第1 級毒品海洛因1 次。另基於施用甲基
      安非他命之犯意，於97年5 月11日下午2 時20分許前4 日
      內某時，在某不詳地點，以不詳方法，施用第2 級毒品甲
      基安非他命1 次。嗣苗栗縣警察局頭份分局偵查隊員警，
      於97年5 月11日下午2 時20分許，在苗栗縣頭份鎮○○里
      ○○○路219 號前，見甲○○神色慌張，上前加以盤查，
      當場在甲○○右褲袋內，扣得甲○○所有之海洛因2 小包
      （合計淨重2.62公克），警方將甲○○帶回分局採尿送驗
      結果，發現其尿液除呈有嗎啡陽性反應外，另呈有甲基安
      非他命陽性反應（97年度毒偵字第595號偵查卷）。
 （5）甲○○基於施用第1 級毒品海洛因之犯意，於97年6 月20
      日上午9 、10時許，在其苗栗縣頭份鎮○○○路219 號3
      樓3 之7 室租屋處，以將海洛因摻入香菸內點火吸食之方
      式，施用第1 級毒品海洛因1 次。另基於施用第2 級毒品
      甲基安非他命之犯意，於97年6 月12日某時，在其苗栗縣
      頭份鎮○○○路219 號3 樓3 之7 室租屋處，以將甲基安
      非他命置於玻璃球（未扣案）內點火燒烤後，再以口、鼻
      吸取煙霧之方式，施用第2 級毒品甲基安非他命1 次。嗣
      苗栗縣警察局頭份分局偵查隊員警，於97 年6月20日下午
      3 時45分許，在苗栗縣頭份鎮○○○路21 9號前，見轄區
      列管毒品人口甲○○將雙手深入褲袋內，形跡可疑，遂上
      前加以盤查有無攜帶毒品，甲○○見無法掩飾下，只好將
      其所有1 小包海洛因（驗餘淨重0.4022公克）交給警方，
      並向警方坦承其有施用海洛因之犯行，甲○○經警方解送
      台灣苗栗地方法院檢察署後，向內勤檢察官坦承其另有施
      用甲基安非他命之犯行而自首，至甲○○經警採集之尿液
      送驗結果，其尿液確呈有甲基安非他命及嗎啡陽性反應（
      97年度毒偵字第767 號偵查卷）。
 （6）甲○○基於施用第1 級毒品海洛因之犯意，於97年6 月23
      日上午9 時30分許，在其苗栗縣頭份鎮○○○路219 號3
      樓3 之7 室租屋處，以將海洛因摻入香菸內點火吸食之方
      式，施用第1 級毒品海洛因1 次。另基於施用第2 級毒品
      甲基安非他命之犯意，於97年6 月23日下午3 時05分許被
      警查獲前96小時內某時，在某不詳處所，以玻璃頭吸食器
      為工具，施用第2 級毒品甲基安非他命1 次。嗣苗栗縣警
      察局竹南分局竹南派出所員警，持本院核發之搜索票，於
      97年6 月23日下午3 時05分許，至苗栗縣頭份鎮○○○路
      219 號3 樓3 之7 室甲○○租屋處搜索，警方除當場扣得
      甲○○所有之海洛因1 小包（驗餘淨重0.0912公克）、甲
      基安非他命吸食器1 組及玻璃球1 個等物外，並將甲○○
      帶回派出所採尿送驗，結果發現其尿液確呈有甲基安非他
      命及嗎啡陽性反應（97年度毒偵字第774 號偵查卷）。
（二）案經苗栗縣警察局頭份分局及苗栗縣警察局竹南分局分別
      報請台灣苗栗地方法院檢察署檢察官偵查起訴。
二、證據名稱：
（一）犯罪事實（一）之（1）─ 97年度毒偵字第580號部分：
      被告甲○○於警詢中及本院審理時之自白。
      中山醫學大學附設醫院檢驗科藥物檢測中心尿液檢驗報告
        1紙。
      濫用藥物尿液檢驗監管紀錄表3 聯。
      台灣苗栗地方法院檢察署刑案資料查註紀錄表、台灣高等
        法院被告前案紀錄表。
（二）犯罪事實（一）之（2）─ 97年度毒偵字第439號部分：
      被告甲○○於警詢時及偵、審中之自白。
      苗栗縣警察局頭份分局查獲甲○○涉嫌毒品危害防制條
        例毒品初步鑑驗報告單1紙。
      濫用藥物尿液檢驗監管紀錄表3 聯。
      毒品照片14張。
      詮昕科技股份有限公司濫用藥物尿液檢驗報告1 紙。
      苗栗縣警察局頭份分局毒品犯罪嫌疑人尿液採驗作業管
        制紀錄影本1紙。
      扣案之海洛因6 小包（合計淨重3.95公克）。
      台灣苗栗地方法院檢察署刑案資料查註紀錄表、台灣高
        等法院被告前案紀錄表。
（三）犯罪事實（一）之（3）─ 97年度毒偵字第710號部分：
      被告甲○○於警詢時及本院審理中之自白。
      苗栗縣警察局頭份分局毒品犯罪嫌疑人尿液採驗作業管
        制紀錄影本1 紙。
      詮昕科技股份有限公司濫用藥物尿液檢驗報告及濫用藥
        物尿液檢驗監管紀錄表1 紙。
      濫用藥物尿液檢驗監管紀錄表3 聯。
      台灣苗栗地方法院檢察署刑案資料查註紀錄表、台灣高
        等法院被告前案紀錄表。
（四）犯罪事實（一）之（4）─97年度毒偵字第595號部分：
      被告甲○○於警詢時及偵、審中之自白。
      苗栗縣警察局頭份分局查獲甲○○涉嫌毒品危害防制條
        例毒品初步鑑驗報告單1紙。
      濫用藥物尿液檢驗監管紀錄表3 聯。
      毒品照片4張。
      詮昕科技股份有限公司濫用藥物尿液檢驗報告影本1 紙
        。
      法務部調查局濫用藥物實驗室鑑定書1 紙。
      扣案之海洛因2 小包（合計淨重2.62公克）。
      台灣苗栗地方法院檢察署刑案資料查註紀錄表、台灣高
        等法院被告前案紀錄表。
（五）犯罪事實（一）之（5）─ 97年度毒偵字第767號部分：
      被告甲○○於警詢時及偵、審中之自白。
      苗栗縣警察局頭份分局查獲毒品危害防制條例案件毒品
        初步鑑驗報告單1紙。
      濫用藥物尿液檢驗監管紀錄表3 聯。
      毒品照片3張。
      行政院衛生署草屯療養院鑑定書1紙。
      詮昕科技股份有限公司濫用藥物尿液檢驗報告1 紙。
      苗栗縣警察局頭份分局毒品犯罪嫌疑人尿液採驗作業管
        制紀錄影本1 紙。
      扣案之海洛因1 小包（驗餘淨重0.4022公克）。
      台灣苗栗地方法院檢察署刑案資料查註紀錄表、台灣高
        等法院被告前案紀錄表。
 （六）犯罪事實（一）之（6）─ 97年度毒偵字第774號部分：
      被告甲○○於警詢時及偵、審中之自白。
      苗栗縣警察局竹南分局查獲甲○○涉嫌毒品危害防制條
        例毒品初步鑑驗報告單1 紙。
      苗栗縣警察局竹南分局偵辦違反毒品危害防制條例案件
        尿液鑑驗代碼對照表1紙。
      濫用藥物尿液檢驗監管紀錄表3 聯。
      毒品照片6張。
      行政院衛生署草屯療養院鑑定書1紙。
      詮昕科技股份有限公司濫用藥物尿液檢驗報告1 紙。
      扣案之海洛因1 小包（驗餘淨重0.0912公克）、甲基安
        非他命吸食器1 組及玻璃頭1 個。
      台灣苗栗地方法院檢察署刑案資料查註紀錄表、台灣高
        等法院被告前案紀錄表。
三、應適用之法條：
（一）刑事訴訟法第273 條之1 第1 項、第299 條第1 項前段、
      第310 條之2、第454條第1項。
（二）毒品危害防制條例第10條第1 項、第2 項、第18條第1 項
      前段。
（三）刑法第11條前段、第47條第1 項、第62條、第51條第5 款
      、第38條第1 項第2 款。
四、本判決係依刑事訴訟法第310 條之2 、第454 條第1 項製作
    ，依法僅記載當事人欄、主文、犯罪事實、證據名稱以及應
    適用之法條，其中犯罪事實部分，依同法第308 條之修正立
    法理由，亦僅記載犯罪構成要件事實，關於刑罰加重事由（
    含累犯在內）免予記載（法院辦理刑事訴訟案件應行注意事
    項第144 點參照），但仍於主文予以表明，並於應適用之法
    條欄予以引用。如不服本判決，應於判決送達之日起10日內
    ，向本院提起上訴。
本案經檢察官蕭慶賢到庭執行職務。
中    華    民    國    97    年    9     月    9     日
                  刑事第三庭    法  官  柳章峰
以上正本證明與原本無異。
如不服本判決，應於判決送達後10日內向本院提出上訴狀（應抄
附繕本），其未敘述上訴理由者，應於上訴期間屆滿後20日內補
提理由書狀於本院，上訴於臺灣高等法院臺中分院。告訴人或被
害人如對於本判決不服者，應具備理由請求檢察官上訴，其上訴
期間之計算係以檢察官收受判決正本之日期為準。
                                書記官  陳采瑜
中    華    民    國    97    年    9     月    9     日
附記論罪之法條全文：
毒品危害防制條例第10條
施用第1 級毒品者，處6 月以上5 年以下有期徒刑。
施用第2 級毒品者，處3 年以下有期徒刑。


司法院資訊處製作；財團法人民間司法改革基金會備份。
